【裁判字號】    99,訴,279
【裁判日期】    990622
【裁判案由】    偽證
【裁判全文】
臺灣雲林地方法院刑事判決               99年度訴字第279號
公  訴  人  臺灣雲林地方法院檢察署檢察官
被      告  甲○○
上列被告因偽證案件，經檢察官提起公訴（99年度偵字第729 號
），被告於準備程序進行中就被訴事實為有罪之陳述，本院進行
簡式審判程序，判決如下：
    主  文
甲○○犯偽證罪，累犯，處有期徒刑陸月。
    事  實  及  理  由
一、本件係經被告甲○○於準備程序進行中就被訴事實為有罪之
    陳述，而經本院合議庭裁定以簡式審判程序審理，則依刑事
    訴訟法第273 條之2 、同法第159 條第2 項之規定，不適用
    傳聞法則有關限制證據能力之相關規定；並得依同法第310
    條之2 準用同法第454 條之規定製作略式判決書，僅需記載
    犯罪事實、證據名稱及應適用之法條，並得以簡略方式為之
    ，合先敘明。
二、犯罪事實：甲○○前因毒品危害防制條例、贓物等案件，經
    臺灣士林地方法院（下稱士林地院）以94年度訴字第644 號
    、95年度士簡字第180 號，分別判處有期徒刑10月、3 月確
    定，經定應執行刑為有期徒刑1 年；另因毒品危害防制條例
    案件，經士林地院以95年度訴字第1046號判處有期徒刑7 月
    確定，嗣減刑為有期徒刑3 月又15日，與前揭案件接續執行
    ，於民國96年10月5 日縮刑期滿執行完畢。仍不知悔改，明
    知其曾於98年1 月9 日、1 月11日，向賴文雄各以新臺幣（
    下同）2,500 元之價格，購買第1 級毒品海洛因合計3 次，
    且經臺灣士林地方法院檢察署檢察官於偵查中，以證人身分
    傳喚到庭具結證稱：我向賴文雄拿過海洛因，是跟他買，98
    年1 月9 日、1 月11日這3 天確定有跟他買，98年1 月9 日
    下午1 點多，我打電話給賴文雄說要東西，他說他會在芝玉
    路1 段14號那邊，我快到了之前，有打賴文雄電話，他出來
    等我，我在門口將2,500 元交給他，他給我0.4 公克海洛因
    ，交易結束就離去；98年1 月11日我有先打電話給他，他說
    在士林區文林橋郭元益糕餅店旁，我快到前打電話給他，等
    了5 分鐘左右，1 名女子騎機車過來，拿1 包安非他命給我
    ，我付了2,500 元，該名女子離開後，我發現拿錯了，就打
    電話給賴文雄說東西拿錯了，我話還沒講完，該名女子又返
    回跟我說拿錯了，就交給我1 包海洛因，我再將安非他命返
    還，我跟賴文雄聯絡都是為了買毒品，我是1 月9 日上午、
    晚上及1 月11日各買1 次等語無訛。詎甲○○為使賴文雄脫
    免販毒罪責，竟基於偽證之犯意，於98年8 月18日上午9 時
    10分許，在士林地院第7 法庭98年度訴字第195 號賴文雄被
    訴販賣毒品案件公開審理時，以證人身分供前具結，就賴文
    雄是否販賣毒品之於案情有重要關係事項進行訊問時，虛偽
    證稱：芝玉路那2 次是賴文雄帶我進去房子裡面跟另一名男
    子拿毒品，該男子將毒品給賴文雄，賴文雄再轉交給我，郭
    元益那次是我打電話叫賴文雄幫我拿，賴文雄有說過要合資
    購買毒品，我叫他先幫我拿1 次而已，另外2 次都是賴文雄
    帶我去找那個男子拿，電話聯絡時，賴文雄有說那個男的已
    經在那裡了，賴文雄是幫我買，我自己買要3,500 元，賴文
    雄幫我拿只要2,500 元云云，足以影響國家司法權之正確行
    使。嗣甲○○於賴文雄所犯販賣毒品案件判決確定前，於偵
    查中自白犯偽證罪。
三、前項犯罪事實，有下列證據可資為佐：
  (一)被告甲○○於偵查中及於本院審理時之自白。
  (二)被告於98年2 月11日、99年3 月10日警詢時之陳述，及其以
    證人身分在臺灣士林地方法院檢察署98年度偵字第2099號毒
    品危害防制條例案件偵查中所為之證言、在臺灣士林地方法
    院98年度訴字第195 號案件審理時所為之證述。
  (三)被告所持用之門號0000000000號行動電話與賴文雄所持用之
    門號0000000000號行動電話，於98年1 月11日12時12分48秒
    、同日12時44分許之通訊監察譯文。
  (四)被告與賴文雄所持用之上開行動電話，於98年1 月9 日上午
    8 時49分許、同日晚間21時47分許、1 月11日中午12時12分
    許確實互有通話聯繫，有門號0000000000號行動電話雙向通
    聯記錄、門號0000000000號行動電話通聯記錄各1 份在卷可
    查。
  (五)另案被告賴文雄之臺灣高等法院被告前案紀錄表、臺灣士林
    地方法院98年度訴字第195 號、臺灣高等法院98年度上訴字
    第4160號刑事判決書各1 份。
四、據上論斷，應依刑事訴訟法第273 條之1 第1 項、第299 條
    第1 項前段、第310 條之2 、第454 條第1 項，刑法第168
    條、第172 條、第47條第1 項，判決如主文。
本案經檢察官乙○○到庭執行職務。
中    華    民    國    99    年    6     月    22    日
                  刑事第四庭  法  官  王  素  珍
以上正本證明與原本無異。
如不服本判決應於收受判決後10日內向本院提出上訴書狀，並應
敘述具體理由；其未敘述上訴理由者，應於上訴期間屆滿後20日
內向本院補提理由書（均須按他造當事人之人數附繕本）。「切
勿逕送上級法院」。
                              書記官  吳  伊  婷
中    華    民    國    99    年    6     月    22    日
附錄本案論罪科刑法條：
中華民國刑法第168條
（偽證罪）
於執行審判職務之公署審判時或於檢察官偵查時，證人、鑑定人
、通譯於案情有重要關係之事項，供前或供後具結，而為虛偽陳
述者，處7 年以下有期徒刑。

司法院資訊處製作；財團法人民間司法改革基金會備份。
